臺灣桃園地方法院刑事判決
111年度審易字第1068號
公  訴  人  臺灣桃園地方檢察署檢察官 
被      告  張品睿


上列被告因侵占案件，經檢察官提起公訴（111年度調偵字第192
號），被告於準備程序中就被訴之事實為有罪之陳述，經本院告
知簡式審判程序之旨，並聽取當事人之意見後，本院合議庭裁定
由受命法官獨任進行簡式審判程序，判決如下：
    主      文
張品睿犯業務侵占罪，處有期徒刑陸月，如易科罰金，以新臺幣
壹仟元折算壹日。
　　　　事實及理由
一、本件犯罪事實及證據，除證據部分補充「被告張品睿於本院
    準備程序及審理時之自白」外，餘均引用檢察官起訴書之記
    載（詳如附件）。
二、論罪科刑：
(一)按被告行為後，刑法第336條第2項雖於民國108年12月25日
    修正公布，並自同年月27日施行。惟修正後刑法第336條第2
    項，僅係將罰金刑由三仟元以下罰金（依據刑法施行法第1
    條之1第2項前段規定，應提高為30倍，即九萬元），修改為
    九萬元以下罰金。綜上，前揭法條修正，僅是將修正前之罰
    金數額調整換算後予以明定，不生有利或不利之問題，無新
    舊法比較之必要，應依一般法律適用原則，依修正後之法律
    處斷。
(二)核被告所為，係犯刑法第336條第2項之業務侵占罪。其於附
    件起訴書所示之時間，利用業務之便侵占款項，其多次業務
    侵占之犯行，係基於同一犯意，於緊密之時、地實施，侵害
    同一法益，各行為之獨立性極為薄弱，應以包括一行為予以
    評價，較為合理，屬接續犯，應論以一罪。
(三)爰審酌被告為告訴人遞送餐點，從事向訂購餐點之人代收取
    費用之工作，本應誠信行事，將代收款項交還告訴人，卻利
    用機會將款項侵占入己，顯未尊重他人財產權，所為實不足
    取，惟念其犯後坦承犯行之態度，且業與告訴人達成調解，
    並約定以分期給付方式賠償告訴人，有本院調解筆錄1份在
    卷可參（見院卷第57頁），告訴代理人於本院審理時陳稱：
    願意給被告一次機會，希望被告可以在外面工作，才能夠賺
    錢賠償我們等語（見院卷第68頁），兼衡其犯罪動機、手段
    、侵占財物之金額，及其於本院審理時自陳高中畢業之智識
    程度、從事司機之工作、月薪新臺幣（下同）4萬多元之生
    活狀況（見院卷第69頁）等一切情狀，量處如主文所示之刑
    ，並諭知如易科罰金之折算標準。
三、沒收：　　
    按犯罪所得，屬於犯罪行為人者，沒收之；前二項之沒收，
    於全部或一部不能沒收或不宜執行沒收時，追徵其價額；刑
    法第38條之1第1項前段、第3項分別定有明文。查被告既因
    本案犯罪而侵占款項共計19萬7528元，屬被告之犯罪所得，
    本應依刑法第38條之1第1項前段宣告沒收，惟被告業已於本
    院審理中與告訴人調解成立，約定以分期給付方式償還告訴
    人款項為8萬2,598元，此有本院調解筆錄1份（見院卷第57
    頁）在卷可憑，依被告履行調解之情形，已足剝奪其犯罪利
    得，是本院認被告與告訴人成立之調解條件，已達到沒收制
    度剝奪被告犯罪所得之立法目的，如仍諭知沒收被告犯罪所
    得，將使被告承受過度之不利益，顯屬過苛，爰依刑法第38
    條之2第2項之規定，不諭知沒收被告犯罪所得。
據上論斷，應依刑事訴訟法第273條之1第1項、第299條第1項前
段、第310條之2、第454條（本案採判決精簡原則，僅引述程序
法條），判決如主文。
本案經檢察官陳彥价提起公訴，檢察官周芝君到庭執行職務。
中　　華　　民　　國　　111 　年　　7 　　月　　12　　日
                  刑事審查庭  法  官  劉美香
以上正本證明與原本無異。
如不服本判決應於收受判決後20日內向本院提出上訴書狀，並應
敘述具體理由。其未敘述上訴理由者，應於上訴期間屆滿後20日
內向本院補提理由書(均須按他造當事人之人數附繕本)「切勿逕
送上級法院」。 
　　　　　　　　　　　　　　　書記官　張怡婷
中　　華　　民　　國　　111 　年　　7 　　月　　12　　日
附錄本案論罪科刑法條：
中華民國刑法第336條
對於公務上或因公益所持有之物，犯前條第 1 項之罪者，處 1
年以上 7 年以下有期徒刑，得併科 15 萬元以下罰金。
對於業務上所持有之物，犯前條第 1 項之罪者，處 6 月以上 5
年以下有期徒刑，得併科 9 萬元以下罰金。
前二項之未遂犯罰之。

















附件：
臺灣桃園地方檢察署檢察官起訴書
                                    111年度調偵字第192號
　　被　　　告　張品睿　男　33歲（民國00年0月00日生）
　　　　　　　　　　　　住○○市○○區○○路0段00巷00弄 
                        00號
　　　　　　　　　　　　國民身分證統一編號：Z000000000號
上列被告因侵占案件，業經偵查終結，認應提起公訴，茲將犯罪
事實及證據並所犯法條分敘如下：
        犯罪事實
一、張品睿前與富胖達股份有限公司（址設臺北市○○區○○○
    路0段000號5樓，下稱富胖達公司）簽立勞務承攬合約，負
    責承攬富胖達公司之遞送餐點業務，為從事業務之人，竟意
    圖為自己不法之所有，於民國108年7月23日至同年9月27日
    間，實際遞送餐點合計962件，並自點餐客戶處收取如附表
    所示之現金共計新臺幣（下同）20萬5828元，然僅將8230元
    繳回富胖達公司，而將其餘款項共計19萬7598元予以侵占入
    己，並花用殆盡。
二、案經富胖達公司告訴臺灣臺北地方檢察署陳請臺灣高等檢察
    署檢察長令轉本署偵辦。
        證據並所犯法條
一、證據清單及待證事實：
編號 證據名稱 待證事實 1 被告張品睿於警詢時之供述及偵查中之自白              坦承全部之犯罪事實。  2 告訴代理人沈昱廷於偵查中之指訴        1、被告張品睿前與告訴人公司於108年7月21日簽立勞務承攬合約，負責承攬告訴人公司之遞送餐點業務之事實。 2、於108年7月23日至同年9月27日間，被告實際遞送餐點合計962件，並自點餐客戶處收取如附表所示之現金共計20萬5828元，然被告僅將8230元繳回告訴人公司，其餘款項19萬7598元未繳回之事實。  3 勞務承攬合約、外送員取 餐及送餐時手機APP顯示畫面、訂單明細各1份  證明被告有如附表所示遞送餐點及收取款項之事實。 
二、核被告張品睿所為，係犯刑法第336條第2項之業務侵占罪嫌
    。又被告於密接之時間內，多次侵占應繳回告訴人之款項，
    均係出於單一目的，且各次行為態樣亦屬相同，依一般社會
    健全觀念，應認係數個舉動之接續實行，請論以接續犯。
三、至告訴意旨雖認被告上揭犯行另涉刑法第342條第1項背信罪
    嫌，然按刑法上之背信罪，為一般的違背任務之犯罪，而同
    法之侵占罪，則專指持有他人所有物以不法之意思，變更持有
    為所有侵占入己者而言。故違背任務行為，苟係其持有之他
    人所有物，意圖不法據為己有，即應論以侵占罪，不能援用背
    信之法條處斷（最高法院42年台上字第402號、51年台上字第5
    8號判決意旨參照）。經查，本案被告未經告訴人同意，逕將
    所持有屬於告訴人之款項侵占入己，核其所為，應係犯刑法
    第336條第2項業務侵占罪嫌，揆諸前揭說明，僅論以業務侵
    占罪。惟此部分若構成犯罪，與上開起訴之部分係同一基本
    社會事實，為同一案件，應為起訴之效力所及，爰不另為不
    起訴之處分，併此敘明。
四、依刑事訴訟法第251條第1項提起公訴。
　  此　致
臺灣桃園地方法院
中　　華　　民　　國　 111　　年　　1 　　月　　24　　日
　　　　　　　　　　　　　    檢　察　官  陳彥价
本件證明與原本無異
中　　華　　民　　國　 111　　年　　2　　月　　 22　　日
　　　　　　　　　　　        書  記  官  陳詩心
附錄本案所犯法條全文  
中華民國刑法第336條
對於公務上或因公益所持有之物，犯前條第 1 項之罪者，處 1
年以上 7 年以下有期徒刑，得併科 15 萬元以下罰金。
對於業務上所持有之物，犯前條第 1 項之罪者，處 6 月以上 5
年以下有期徒刑，得併科 9 萬元以下罰金。
前二項之未遂犯罰之。